
# descargar e instalar las librerías que vamos a usar
```{r}
install.packages("htmltab")
library(htmltab)
```
```{r}
install.packages('cluster')
library(cluster)
```
```{r}
install.packages('plyr')
library(plyr)			
```
```{r}
install.packages('knitr')
library(knitr)
```
```{r}
install.packages('kableExtra')
library(kableExtra)
```
```{r}
install.packages('factoextra')
library(factoextra)
```
```{r}
install.packages('ggrepel')
library(ggrepel)
```
# scraping'
```{r}
lkpage='https://en.wikipedia.org/wiki/World_Happiness_Report'
lkpath='//*[@id="mw-content-text"]/div/table'
```
```{r}
felicidad=htmltab(doc=lkpage,which =lkpath)
```
# eliminar las columnas que no vamos a usar
```{r}
felicidad[c(1,3)]=NULL
```
# eliminar los espacios en blanco antes y después del texto en la primera columna
```{r}
felicidad$`Country or region`=trimws(felicidad$`Country or region`,whitespace="[\\h\\v]")
```
# observar la estructura
```{r}
str(felicidad)
```

# cambiar a numérico las variables excepto 'Country or Region'
```{r}
felicidad[,-c(1)]=lapply(felicidad[,-c(1)],as.numeric)
```
# observar la estructura luego de haber hecho el cambio
```{r}
str(felicidad)
```

# ejecutar el comando para que los nombres aparezcan en las gráficas
```{r}
row.names(felicidad)=felicidad$`Country or region`
```
# ver si hay filas incompletas
```{r}
felicidad[!complete.cases(felicidad),]
```
# vemos que no hay filas incompletas 

# calcular distancias
```{r}
g.dist=daisy(felicidad[,c(2:7)],metric = 'gower')
```
# proponer la cantidad de conglomerados
```{r}
pam.resultado=pam(g.dist,3,cluster.only = F)
```
# crear una columna que nos permita ver qué casos pertenecen a qué conglomerado
```{r}
felicidad$clusterPT=pam.resultado$cluster
```
# exportar resultados
# ver el resultado preliminar
```{r}
aggregate(as.matrix(cbind(felicidad[,c(2:7)]))~ clusterPT, data=felicidad, FUN=plyr::each(MD = median, Media = mean))
```
# guardar el resultado anterior en un objeto
```{r}
agg=aggregate(as.matrix(cbind(felicidad[,c(2:7)]))~ clusterPT, data=felicidad, FUN=plyr::each(MD = median, Media = mean))
```
# convertir la tabla resumen en un data frame
```{r}
tablaResumen=t(as.data.frame(agg))
```
# mejorar la presentación de la tabla
```{r}
kable(tablaResumen, format = "html", digits = 2)%>%
  
kable_styling()
```

# visualizar los conglomerados
```{r}
fviz_cluster(object = list(data=g.dist, cluster = felicidad$clusterPT), geom = c('text'), ellipse.type = 'convex')
```

```{r}
fviz_cluster(object = list(data=g.dist, cluster = felicidad$clusterPT), geom = c('text'), ellipse = FALSE, labelsize = 5, repel = T)
```

# ahora vamos a proponer 5 conglomerados 
```{r}
pam.resultado=pam(g.dist,5,cluster.only = F)
```
# crear una columna que nos permita ver qué casos pertenecen a qué conglomerado
```{r}
felicidad$clusterPT2=pam.resultado$cluster
```
# exportar resultados
# ver el resultado preliminar
```{r}
aggregate(as.matrix(cbind(felicidad[,c(2:7)]))~ clusterPT2, data=felicidad, FUN=plyr::each(MD = median, Media = mean))
```
# guardar el resultado anterior en un objeto
```{r}
agg2=aggregate(as.matrix(cbind(felicidad[,c(2:7)]))~ clusterPT2, data=felicidad, FUN=plyr::each(MD = median, Media = mean))
```
# convertir la tabla resumen en un data frame
```{r}
tablaResumen2=t(as.data.frame(agg2))
```
# mejorar la presentación de la tabla
```{r}
kable(tablaResumen2, format = "html", digits = 2)%>%
  
kable_styling()
```
# visualizar los conglomerados
```{r}
fviz_cluster(object = list(data=g.dist, cluster = felicidad$clusterPT2), geom = c('text'), ellipse.type = 'convex')
```
```{r}
fviz_cluster(object = list(data=g.dist, cluster = felicidad$clusterPT2), geom = c('text'), ellipse = FALSE, labelsize = 5, repel = T)
```